臺灣士林地方法院交通事件裁定　　　　　　　　　　九十一年度交聲字第七八六號
　　原處分機關　臺北巿交通事件裁決所
　　異議人即
　　受處分人　　甲○○
右列受處分人因違反道路交通管理處罰條例案件，對於臺北市交通事件裁決所民國九
十一年六月二十四日所為之處分（原處分案號：北市裁三字第駕裁二二─Ｚ0000
0000號），聲明異議，本院裁定如左：
    主  文
異議駁回。
    理  由
一、按汽車行駛於高速公路或設站管制之道路，而不遵管制之規定者，處汽車駕駛人
    新台幣三千元以上六千元以下罰鍰，道路交通管理處罰條例第三十三條第一項定
    有明文。
二、本件異議人甲○○於民國九十一年五月七日上午十一時四十六分許，駕駛車牌號
    碼八Ｅ─０五一號營業大貨車，行經國道一號高速公路（即中山高）南向一三四
    至一三六公里處，在同向三線車道非因超車沿途佔用中線車道行駛違規，經巡邏
    警車攔停舉發等情，業據舉發機關內政部警政署國道公路警察局第二警察隊函敘
    甚明，復有舉發違反道路交通管理事件通知單影本附卷可稽，至異議人雖辯稱：
    中山高速公路南下一三一公里至一三二公里處修路，右二車道封閉，其當時已靠
    最右可行駛車道行駛，等到通過修路區○○○○○道大型車禁行內側車道，所以
    立即切入最外側車道，一直行駛到一三五．三公里處，因前方有一連串慢車，記
    得在一三五．三公里處由外側車道切入中線車道，當超車完畢即駛回最外側車道
    ，本件舉發內容與事實不符云云。然查，本件異議人甲○○駕駛上開營業大貨車
    在國道一號高速公路南向一三四公里即為警發現該車行駛中線車道，經巡邏警車
    尾隨在該車後方至南向一三六公里處，其間該車均未駛回外側車道，該車行駛中
    線期間反有跟在其後之車輛從外側車道超越違規車輛，經警攔查該車至外側路肩
    停於南向一三六．七公里處，並當場告知違規事實，是執勤員警應無誤認之可能
    。次按交通警員掣單舉發違反道路交通管理處罰條例所列之違規事實，本質上為
    行政處分，係公務員基於職務上權力，依法就特定之具體事件所為具公法上效果
    之單方行政行為，基於公務員為公法上行為具有公信力之原則，該行政處分當可
    被推定為真正，其據以依法處分之事實認定亦為正確無誤，本此公信原則，乃立
    法者賦予行政機關制定違反道路交通事件統一裁罰標準及處理細則，使執勤警員
    得當機處分（如該細則第二十三條）以維護交通秩序、安全之行政目的，反之，
    若謂公務員一切行政行為均需預留證據以證其實，則國家行政勢必窒礙難行，據
    此，刑事訴訟法就犯罪證據有關之規定中，與屬行政秩序罰之交通違規裁罰本旨
    不合之部分，自不在準用之列。本件異議人既未就執勤員警之舉發有誤提出確實
    證據以供調查，亦無任何證據足資證明有捏造事實違法取締之情事，則執勤警員
    本其維護交通秩序、安全職責所為之舉發，自應受到合法、正確之推定，且衡諸
    現場查獲之警員與異議人並無仇隙，當無設詞攀誣之理，是異議人於上開時、地
    未依規定車道行駛之事實，堪以認定。原裁決機關援引首開規定，並參酌異議人
    不依通知期日到案，裁處罰鍰新台幣三千元，並依道路交通管理處罰條例第六十
    三條第一項第一款之規定記違規點數一點，核無不合，異議人猶執前詞否認違規
    ，其異議為無理由，應予駁回。
據上論斷，應依道路交通案件處理辦法第十九條，裁定如主文。
中      華      民      國     九十一    年      十二    月    三十一   日
                                     臺灣士林地方法院交通法庭
                                         法  官  李  育  仁
右正本證明與原本無異。
如不服本裁定應於送達後五日內向本院提出抗告狀。
                                         書記官  李  家  敏
中      華      民      國     九十二    年      一      月      六     日
